臺灣臺中地方法院刑事判決　　　　　　　　　　　　　九十三年度訴字第九九一號
　　公　訴　人　臺灣臺中地方法院檢察署檢察官
　　被　　　告　庚○○
右列被告因偽造文書等案件，經檢察官提起公訴（九十二年度偵字第一七○四○號）
，本院判決如左：
    主    文
庚○○連續行使偽造之車牌，足以生損害於公眾及他人，累犯，處有期徒刑柒月；又
攜帶兇器竊盜，累犯，處有期徒刑壹年捌月；又共同連續行使偽造之車牌，足以生損
害於公眾及他人，處有期徒刑捌月，扣案之車牌號碼二Ｖ─○八一九號之偽造車牌貳
面，均沒收之。應執行有期徒刑貳年玖月，扣案之車牌號碼二Ｖ─○八一九號之偽造
車牌貳面，均沒收之。
    犯罪事實
一、庚○○前曾有違反妨害兵役條例、麻醉藥品管理條例及竊盜等前科，且於民國八
    十六年間因竊盜等案件，經本院以八十六年度訴字第一六五五號就竊盜部分判處
    有期徒刑一年六月，偽造文書部分判處有期徒刑一年，贓物部分則判處有期徒刑
    四月，非法吸用化學合成麻醉藥品部分處有期徒刑八月，而非法吸用化學合成麻
    醉藥品部分復經臺灣高等法院臺中分院以八十七年度上訴字第一七五七號改判處
    免刑確定，而前開竊盜、偽造文書、贓物三罪再經本院以八十七年度聲字第四一
    五六號裁定定應執行有期徒刑二年七月，又由臺灣高等法院臺中分院以八十七年
    度抗字第四五三號抗告駁回而確定，並於八十九年七月七日縮短刑期假釋付保護
    管束而出監，於九十年七月十二日保護管束期滿視為執行完畢。詎仍不知悛悔，
    於九十一年間某日，以新臺幣（下同）十五萬元之價格，購買懸掛偽造車牌號碼
    二Ｌ─九六五六號車牌二面之賓士廠牌自小客車一部，庚○○明知該自小客車上
    懸掛之車牌號碼二Ｌ─九六五六車牌二面均係屬偽造，仍基於行使偽造特種文書
    之概括犯意，連續行使前開偽造之車牌二面而駕駛前開自小客車於臺灣省不詳地
    區道路及高速公路多次，足以生損害於監理機關對車牌管理之正確性、警察機關
    對道路交通安全之維護及原車主甲○○。又於九十二年七月底某日，庚○○所購
    買之上開自小客車遺失，因缺乏代步工具，竟基於意圖為自己不法所有之犯意，
    於九十二年八月五日凌晨，持其所有客觀上對人之生命、身體、安全構成威脅而
    具有危險性，足供兇器之板手、鐵管各一支（均未扣案），途經桃園縣桃園市○○○路三十二之十六號前，見己○○所有停放於該處之豐田牌車牌號碼六○○七
    ─ＤＢ號、引擎號碼ＩＡＺ0000000號自小客車（嗣後經己○○領回）無
    人看管，認有機可趁，即以前開其所有之板手、鐵管各一支破壞前開自小客車車
    門鎖（毀損部分未據告訴）後，開啟車門進入車內，且破壞車內之柺杖鎖及牌檔
    鎖後竊取得手。庚○○於竊取上開自小客車得手後，旋與丁○○（另案通緝中）
    共同基於偽造特種文書進而持之以行使之犯意聯絡，由庚○○以二萬元之代價，
    請丁○○接續偽造車牌號碼二Ｖ─○八一九號之自小客車車牌二面，並由丁○○
    完成後，即約定在臺中市○○○○道附近不知名之路邊交貨，由庚○○將前開偽
    造車牌二面懸掛在前開其所竊得之己○○所有之豐田牌車牌號碼六○○七─ＤＢ
    號、引擎號碼ＩＡＺ0000000號自小客車上，即自九十二年八月六日起，
    連續行使前開偽造之自小客車車牌二面而駕駛前開其所竊得之自小客車於臺灣省
    不詳地區道路及高速公路多次，足以生損害於監理機關對自小客車牌照管理之正
    確性、警察機關對道路交通安全之維護及原車主戊○○。嗣於九十二年八月三十
    日下午四時二十分許，庚○○駕駛前開其所竊得之自小客車並懸掛車牌號碼二Ｖ
    ─○八一九號之自小客車車牌二面，行經臺中市西區○○○○街一五三號前之際
    為警查獲，並在其所駕駛前開竊得之自小客車上扣得偽造之二Ｖ─○八一九號之
    車牌二面及非屬庚○○所有之竊車工具一批。
二、案經彰化縣警察局彰化分局報請臺灣臺中地方法院檢察署檢察官偵查起訴。
    理    由
一、訊據被告庚○○於本院審理時固不否認其有使用前開分別懸掛車牌號碼二Ｌ─九
    六五六號車牌二面之賓士廠牌自小客車及懸掛車牌號碼二Ｖ─○八一九號之自小
    客車車牌二面之豐田牌自小客車（即己○○所有之車牌號碼六○○七─ＤＢ號、
    引擎號碼ＩＡＺ0000000號自小客車）各一部，然矢口否認其有行使偽造
    特許證（即車牌號碼二Ｌ─九六五六號部分）、攜帶兇器竊盜及偽造特許證並持
    之以行使（即車牌號碼二Ｖ─○八一九號部分）等犯行，並辯稱：伊係看跳蚤雜
    誌才買懸掛車牌號碼二Ｌ─九六五六號車牌二面之賓士廠牌自小客車，賣車的陳
    先生告訴伊說該車是權利車，且於交車時有交給伊行照，買車當時該車本來就有
    懸掛車牌號碼二Ｌ─九六五六號車牌二面，伊並不知道該車所懸掛之車牌二面係
    偽造的，且伊有時會上網看伊使用該車期間有無違規，如果有伊會去繳清罰單；
    伊並沒有於九十二年八月五日前往桃園竊取車牌號碼六○○七─ＤＢ號、引擎號
    碼ＩＡＺ0000000號之豐田牌自小客車，且伊於九十二年七、八月間亦沒
    有使用行動電話0000000000號，而懸掛車牌號碼二Ｖ─○八一九號之
    自小客車車牌二面之豐田牌自小客車是丁○○借給伊的，伊之前是因為怕被羈押
    ，所以才會坦承竊盜犯行，事實上伊並不知道該車是失竊車輛，也不知道上面懸
    掛的車牌是偽造的云云，惟查：
    (一)被告於其所有之賓士廠牌自小客車一部懸掛之車牌號碼二Ｌ─九六五六號車牌
      二面係屬偽造，其真牌牌照持有人為甲○○等情，業據證人甲○○到庭證述明
      確（見臺灣臺中地方法院檢察署九十二年度偵字第一七○四○號偵查卷(一)第十
      九至二十頁），並有證人甲○○與所有之車牌號碼二Ｌ─九六五六號之賓士廠
      牌自小客車照片、被告駕駛懸掛懸掛車牌號碼二Ｌ─九六五六號偽造之車牌二
      面之賓士廠牌自小客車違規超速等相關照片共計十四幀、車輛竊盜車牌失竊資
      料個別查詢報表一份及車籍作業系統查詢認可資料一份存卷可按；且觀諸卷附
      照片所顯示被告所使用其上懸掛車牌號碼二Ｌ─九六五六號車牌二面之賓士廠
      牌自小客車與甲○○所有之賓士廠牌自小客車不同，而證人甲○○所有之賓士
      廠牌自小客車曾於九十一年十二月份曾發生火災，然該證人甲○○仍收到交通
      違規單等情，亦據證人甲○○於本院證述明確（見本院卷第一○二頁），並有
      證人甲○○當庭庭呈影印之新竹消防局於九十二年三月二十一日所出具之局消
      調字第○九二○○六○二六五號函、富東汽車保養廠證明書、汽車新領牌照登
      記書等件在卷可考（見本院卷第一二一至一二三頁），凡此俱徵車牌號碼二Ｌ
      ─九六五六號之真牌二面，確係證人甲○○所有，自始至終均由其使用，並未
      有任何失竊或遺失情事，是被告所使用之賓士牌自小客車其上所懸掛之車牌號
      碼二Ｌ─九六五六號車牌二面顯係偽造無訛。雖被告以：其係從跳蚤雜誌上向
      不詳姓名年籍綽號陳先生所購買之懸掛車牌號碼二Ｌ─九六五六號車牌二面之
      賓士廠牌自小客車係屬權利車，其並不知道該車所懸掛之前開車牌二面係屬偽
      造等詞置辯，然被告於偵查中坦稱：伊購買上開賓士廠牌自小客車時，對方有
      提醒伊要經常上監理站之網站查看該車有無違規，有違規要趕緊繳錢，所以該
      車有違規好幾次，伊都有去繳錢，對方還說車主不會幫伊付紅單，車主是新竹
      的甲○○等詞（見前揭偵查卷(一)第九四、九五頁），並稱：伊並未將其賓士車
      開上高速公路等詞（見前揭偵查卷(一)第五三頁），嗣於本院審理時則稱：伊繳
      納之罰單是在九十一、二年都有繳納，因為伊在高速公路被拍照時有感到閃光
      燈，所以回去後，伊就上網查並繳納罰單等情（見本院卷第一○三頁），依被
      告前開所述，其既未曾將該賓士車開上高速公路，何需主動繳納因行駛高速公
      路超速之罰款？是其前後所述顯有矛盾之處，況被告自監理機關網站查詢上開
      自小客車車牌號碼之違約罰鍰紀錄，即得知悉該車車主為甲○○，而被告猶有
      主動繳清該車違規交通罰鍰之舉，自難對該車車牌尚由甲○○合法使用之事實
      諉為不知；況就被告所稱購買「權利車」一節，其俗稱之「權利車」實係指車
      主典當其所有之車輛並流當之車輛而言，而當鋪業者為求變現，常將持有之「
      權利車」處分交由受讓人使用，並交付行照等相關資料，且通常會告知將來恐
      有遭動產抵押債權人追償之虞等事宜，循此以觀，縱被告所辯伊係自跳蚤雜誌
      向自稱陳先生之成年男子購得車牌號碼二Ｌ─九六五六號之權利車使用，並有
      取得行照等情屬實，其應可提出購買權利車時一併取得之行照資料供本院審酌
      ，然被告於審理程序迄未能提出任何行照資料，亦未能明確提供其所稱跳蚤雜
      誌或證人陳先生之姓名年籍資料供本院查證，顯與交易常情有違。尤有甚者，
      證人甲○○自始至終均自己使用懸掛車牌號碼二Ｌ─九六五六號之真牌二面，
      而其行照亦無失竊或遺失之情事，業據其證述在卷，是被告當無可能取得車牌
      號碼二Ｌ─九六五六號之行照資料，由此益見被告前開所辯，與實情相去甚遠
      ，顯係事後臨訟卸責之詞，不足採信。綜上，被告明知其所有之賓士廠牌自小
      客車一部懸掛之車牌號碼二Ｌ─九六五六號車牌二面係屬偽造，仍予使用，是
      其所為此部分行使偽造特種文書犯行，應堪認定。
    (二)又被告雖否認有竊取己○○所有之豐田牌車牌號碼六○○七─ＤＢ號、引擎號
      碼ＩＡＺ0000000號自小客車，並共同偽造二Ｖ─○八一九號等犯行，
      並辯稱：該車係丁○○交給其使用的，且該車上所懸掛之車牌號碼二Ｖ─○八
      一九號車牌二面，伊不知道是偽造的，伊更無與丁○○共同偽造車牌號碼二Ｖ
      ─○八一九號車牌二面並懸掛在車牌號碼六○○七─ＤＢ號之車身上而行使乙
      節。然查：
      (1)被告前於本院羈押訊問時供稱：「（問：事實如何？）黑色賓士車是我於九
        十一年五、六月間在跳蚤雜誌看到與『陳先生』成年男子以十五萬元在臺中
        火車站買來的，但是此車大約二、三個月前，在我家門口遺失了。」、「（
        問：２Ｖ─０８１９車子如何來的？）２Ｖ─０８１９車子是我於九十二年
        八月左右，在桃園不詳路口看到後臨時偷的」、「（問：你是以扣案的工具
        偷車？）是的，我以板手、鐵管破壞車窗偷車」、「（問：車牌如何來？）
        我以二萬元代價請丁○○幫我訂作一面ＣＡＭＲＹ車牌」等語（見本院九十
        二年度聲羈字第五○八號刑事案卷第四頁），嗣於檢察官訊問時供承：「（
        問：警方查獲你的時候你在做何事？）我在開車，一輛黑色豐田ＣＡＭＲＹ
        ，該車是我偷的，我之前都沒有承認」、「（提示卷附黑色豐田ＣＡＭＲＹ
        汽車照片？）是」、「（問：何時偷的？）九十二年七月底、八月初偷的，
        在桃園市○○○路名我不知道，是在路邊偷的」、「（問：如何偷的？）用
        查扣的工具偷的」、「（問：幾人偷的？）我一人偷的」、「（問：２Ｖ─
        ０８１９號車牌何人製造的？）我叫朋友幫我訂作的，他叫丁○○」、「（
        問：何時訂作？）該車偷回來沒幾天，我打電話跟丁○○講的，我用000
        0000000或是0000000000打丁○○0000000000
        號的電話，我跟他講我偷一部ＣＡＭＲＹ的車子，問他有沒有做這種車的車
        牌，並叫他幫我作車牌，他說有一組二萬元，並約定臺中市○○○○道附近
        路邊交貨」等語（見臺灣臺中地方法院檢察署九十二年度偵字第一七○四○
        號偵查卷(一)第九二至九三頁），繼之於本院延長羈押訊問時陳稱：「對本案
        我均已承認有犯竊盜及偽造文書等罪」、「（問：對偵查卷第二十七頁黑色
        轎車之照片，有何意見？）該部車是我於九十二年八月初，在桃園縣不詳地
        點，拿扳手偷的，只有我一個人偷，２Ｖ─０８１９之車牌，是我在偷車後
        之二、三天，在臺中市○○路附近跟丁○○買的，並將原來的車牌丟棄」等
        詞（見本院九十二年度偵聲字第四六四號聲請延長羈押案卷第五頁），核與
        被害人己○○指述及證人戊○○證述情節俱屬相符（見臺灣臺中地方法院檢
        察署九十二年度偵字第一七○四○號偵查卷(一)第十七、十八頁及本院卷第一
        ○四至一○五頁、一○七至一○八頁），堪信屬實。雖被告嗣後於本院審理
        時翻異前詞否認有竊取該自小客車及共同偽造車牌等犯行，並辯稱：伊係為
        求交保始坦認犯行云云，然考諸被告所為前揭供詞，其就如何竊取Ｃａｍｒ
        ｙ自小客車及共同偽造車牌等犯行，舉凡竊車地點、方式、偽造車牌之代價
        等細節均甚明確，且互核一致，衡情應非臨訟杜撰之詞；況被告於本院羈押
        、延長羈押訊問及檢察官訊問時均否認有行使偽造二Ｌ─九六五六號車牌之
        犯行，倘其果係為求獲得交保，始坦承前揭竊盜及偽造文書等犯行，其理應
        承認全部犯行，已唯恐不及，焉有可能猶否認部分犯行？是被告翻異前詞所
        為上開辯解，與常情不符，自難採信。
      (2)且參酌被告曾自承：乙○○所申請之行動電話門號（0000000000
        號）係由其所借用，九十二年七、八月均由其使用等語（見臺中地方法院檢
        察署九十二年度偵字第一七○四○號偵查卷(二)第一二五頁），而依卷附該行
        動電話門號之通聯紀錄顯示其於前開自小客車失竊前後（即九十二年八月四
        日晚上至同年八月五日凌晨）之通話基地台位置適於桃園縣境內（見臺中地
        方法院檢察署九十二年度偵字第一七○四○號偵查卷(一)第一二七至一二八頁
        ），顯見被告於當時確實曾前往桃園無訛，是依此通聯紀錄所載內容足資佐
        證被告於本院羈押、延長羈押訊問及檢察官訊問時自白其於九十二年八月初
        在桃園市○○路名竊取一輛黑色豐田ＣＡＭＲＹ之自小客車等情，與事實相
        符，自堪採信。至被告嗣後雖改稱：伊係於九十二年八月中旬始使用該行動
        電話門號，而證人乙○○亦到庭證稱：伊於九十二年八月十五日始將該手機
        交給被告使用，在此之前均由其自己使用，且伊於同年八月初曾與丁○○及
        一位不認識之朋友，到桃園找蕭德成等語（見本院九十三年十二月一日審判
        筆錄），惟觀諸前揭行動電話門號通聯紀錄可知（見前揭偵查卷(一)第一二五
        至一二七頁），該行動電話門號於九十二年八月初之通話基地台位置舉凡「
        臺中市○區○○○街二二○號」、「臺中市○區○村○路一一○號」、「臺
      中市○○街二三三號十三樓之六」、「臺中市○○○街二八一、二八三、二
        八五號七樓」等處，均在被告住居所所在地即「臺中市西區○○○○街一五
        一巷十二號」附近，而經本院質之證人乙○○答稱：「（問：妳九十二年八
        月初時，有無到被告五權路住處找過他？）沒有，我八月初都是在我娘家沙
        鹿鎮○○路春和巷一八號附近活動，但是有時候會到臺中工學路看小孩，有
        時候也會到臺中市○○路健行國小我公公的住處附近去看我公公，大部分都
        是在臺中縣、市活動」等語（同上開審判筆錄），依其所述該期間內之活動
        範圍均與被告住居所位置相去甚遠，然該通聯紀錄於八月初期間內顯示之基
        地台位置，並未見有該證人所述沙鹿等地，反而集中於被告住居所附近，是
        證人乙○○所稱伊於九十二年八月中旬前均自己使用該手機等詞，實不無啟
        人疑竇之處，尚難遽以採信。雖該證人經本院質問後復陳稱：「（問：為何
        基地台都不是出現在沙鹿及你上述所講的地方？）我之前有住五權八街九樓
        」、「是一四三號九樓我住的是套房」等詞，然此與其先前就其於八月初活
        動範圍所為陳述內容已迥然有異，且縱該證人確有賃屋居住於該處屬實，亦
        非當然可認其於該期間內之活動範圍即在該處，是該證人所為上開證詞與卷
        附通聯紀錄內容顯有諸多相扞格之處，要屬迴護被告之詞，自難採取，併此
        說明。
      (3)再佐以前開證人己○○所有之豐田牌自小客車經本院當庭前往證人己○○停
        車處勘驗結果：該車核桃木方向盤上方處有多處明顯之刮痕，中間皮質處亦
        有多處刮痕，駕駛人開車時可以以手觸摸方向盤核桃木及中間皮質多處不平
        整、粗糙處，且方向盤核桃木之凹洞部分，深入方向盤身處已不見胡桃木之
        原色，呈現灰色之凹洞等情，有勘驗筆錄一份及照片二幀存卷可按（見本院
        卷第一一七至一一八頁），而衡諸一般駕駛車輛之習慣，莫不以徒手握方向
        盤，藉以操控車輛之行進，縱以此方式經年累月駕駛車輛，其方向盤亦不致
        僅因與雙手間之接觸，即出現刮痕、粗糙不平整甚或凹洞等現象，是依前開
        自小客車駕駛座方向盤勘驗時所呈現之刮痕、粗糙不平整、凹洞、胡桃木原
        色逸脫等外觀，俱徵證人己○○所稱：上開自小客車駕駛座方向盤核桃木有
        遭破壞之痕跡，應係遭小偷撬開方向盤上柺杖鎖所造成，其排檔鎖亦有遭破
        壞之痕跡等詞應屬非虛，是綜參上開勘驗結果及證人己○○之證詞，足認該
        自小客車之柺杖鎖及排檔鎖確係遭被告以板手、鐵管等兇器予以破壞甚明。
      (4)又丁○○曾具狀陳稱：被告曾於九十二年八月中旬向其借用黑色豐田牌自小
        客車，嗣伊於翌日欲向被告取回該車，然被告表示需先還錢，伊因拿不出錢
        ，才該車暫放在被告處，直至被告遭警方查獲為止等語（見前揭偵查卷(二)第
        一六二至一六四頁），而該「案情自白」狀經送內政部警政署刑事警察局鑑
        驗結果確認該自白狀之留存指紋有多枚與丁○○本人之指紋相符，固有該局
        九十三年二月二十六日刑紋字第○九三○○四○八七一號鑑驗書一份在卷足
        憑（見前揭偵查卷(二)第一六九至一七二頁）。惟查：丁○○現因另案遭通緝
        中，於本案經多次傳訊亦未到庭，其於本案中涉有與被告庚○○共同行使偽
        造文書之犯行，是其就本案案情所為陳述，與己身具有利害關係，本難期其
        客觀公正，是其所為前揭陳述，顯係迴護被告及脫免己身刑責之詞，尚難逕
        為採信；況證人之證詞須經正式具結之法定程序始得採為證據，然丁○○僅
        係以書狀方式陳述，核與證人作證所為證詞之性質迥然有別，尤難採為被告
        有利之認定。
      (5)至被告聲請(一)傳訊丁○○到庭訊問(二)查獲己○○失竊自小客車之員警到庭作
        證等節。茲查：同案共犯丁○○現因另案通緝未能傳訊到庭，且其提出之案
        情自白狀所為陳述，要屬迴護被告及脫免己身刑責之詞，均已詳如前述；另
        被告聲請傳訊查獲己○○失竊自小客車之員警一節，因其聲請訊問之事項與
        本案犯罪事實，顯屬無涉，是被告聲請調查上開證據，本院經審酌後認與本
        案犯罪事實之認定均不生影響，爰無予傳訊之必要，附此敘明。
      (6)此外復有證人戊○○於本院審理時到庭證述車牌號碼二Ｖ─○八一九號為其
        所有，並均由其使用，並無出借或遺失之情節明確，且查扣之車牌號碼二Ｖ
        ─○八一九號之可疑車牌二面，經送運圓工業有限公司鑑定結果為：「送鑑
        之號牌『二Ｖ─○八一九』，鑑定結果與真牌不相符，說明如下：一字與真
        牌不相符。二底色漆與真牌不相符。三四周Ｒ角與真牌不相符。(四)孔洞毛頭
        與真牌不相符。」等情，有該公司於九十二年九月十七日所出具之運字第九
        二○九一七○三號函乙份附卷可稽（見前揭偵查卷(一)一一○、一一一頁），
        並有卷附由證人己○○所出具之贓物保管收據一紙、證人戊○○所出具之車
        牌號碼二Ｖ─○八一九號行照影本一份、查獲照片暨證人戊○○所有之車牌
        號碼二Ｖ─○八一九號豐田牌自小客車照片、車輛竊盜車牌失竊資料個別查
        詢報表一份、車籍作業系統查詢認可資料一份及前開偽造之車牌號碼二Ｖ─
        ○八一九號二面扣案足資佐證，足徵被告於本院羈押、延長羈押訊問及檢察
        官偵查中所為前揭自白，與事實相符。綜上，本件事證明確，被告所為此部
        分竊盜及偽造特種文書並持之行使等犯行，亦堪認定，應依法論科。
二、按刑法第三百二十一條第一項第三款之攜帶兇器竊盜罪，係以行為人攜帶兇器為
    其加重條件，此所謂兇器，其種類並無限制，凡客觀上足以對人之生命、身體、
    安全構成威脅，具有危險性之兇器為已足，並不以攜帶之初有行兇之意圖為必要
    （最高法院七十九年度台上字第五二五三號判例意旨參照）。查本件被告持以犯
    案之扳手及鐵管均為金屬製品，客觀上對人之生命、身體、安全足以構成威脅，
    自屬具有危險性之兇器無訛；又汽車牌照為公路監理機關所發給，係為行車之許
    可憑證，自屬於刑法第二百十二條所列特許證之一種（最高法院六十三年台上字
    第一五五○號判例意旨參照）。被告將分別行使懸掛偽造車牌號碼二Ｌ─九六五
    六號車牌二面之賓士廠牌自小客車一部，及將偽造之車牌號碼二Ｖ─○八一九號
    之自小客車車牌二面換掛在其所竊得之己○○所有之前開豐田牌車牌號碼六○○
    七─ＤＢ號、引擎號碼ＩＡＺ0000000號自小客車上而行使，用以表彰前
    開二部自小客車之車牌號碼，足以生損害於監理機關對車牌管理之正確性、警察
    機關對道路交通安全之維護及原車主甲○○、戊○○。故核被告庚○○所為，係
    犯刑法第三百二十一條第一項第三款之攜帶兇器竊盜罪及同法第二百十六條、第
    二百十二條之行使偽造特許證罪。被告與共犯丁○○就偽造車牌號碼二Ｖ─○八
    一九號二面並持之以行使部分，有犯意聯絡及行為分擔，為共同正犯。又就被告
    與共犯丁○○共同偽造車牌號碼二Ｖ─○八一九號二面之部分，係利用同一機會
    ，在同一時段就同一犯罪構成事實，基於同一偽造特許證之單一犯意接續進行，
    以實現一犯罪構成要件之單一行為，屬接續犯，應以偽造特許證罪之單純一罪論
    處。又被告與共犯丁○○共同偽造車牌二Ｖ─○八一九號特許證之低度行為，為
    行使偽造特許證之高度行為所吸收，不另論處。次查被告先後分別行使偽造車牌
    二Ｌ─九六五六號及偽造之車牌二Ｖ─○八一九號多次，其時間均緊接，顯均係
    基於概括犯意反覆為之，各為連續犯，各應論以一罪，並均加重其刑。再按連續
    犯之所謂出於概括犯意，必須其多次犯罪行為自始均在一個預定犯罪計劃以內，
    出於主觀上始終同一犯意之進行，若中途另有新犯意發生，縱所犯為同一罪名，
    究非連續其初發的意思，即不能成立連續犯（最高法院著有七十年台上字第六二
    九六號判例意旨可資參照）。查被告所犯行使偽造車牌號碼二Ｖ─○八一九號特
    許證之犯行，係因其原使用懸掛偽造車牌號碼二Ｌ─九六五六號之賓士牌自小客
    車遺失，始將其所竊取之前開己○○所有之豐田牌自小客車換掛偽造之車牌號碼
    二Ｖ─○八一九號之車牌二面而行使之，則被告先後二次行使偽造車牌犯行，顯
    非基於同一預定犯罪計畫內，並出於主觀上始終同一犯意而進行，其行使車牌號
    碼二Ｖ─○八一九號之偽造車牌部分，應係中途新犯意發生甚明，是被告所犯前
    開行使偽造車牌號碼二Ｌ─九六五六號特許證罪、行使偽造車牌號碼二Ｖ─○八
一九號特許證罪及攜帶兇器竊盜三罪間，犯意各別，罪名互異，應分論併罰之。
    末查，被告前曾有違反妨害兵役條例、麻醉藥品管理條例及竊盜等前科，且於八
    十六年間因竊盜等案件，經本院以八十六年度訴字第一六五五號就竊盜部分判處
    有期徒刑一年六月，偽造文書部分判處有期徒刑一年，贓物部分則判處有期徒刑
    四月，非法吸用化學合成麻醉藥品部分處有期徒刑八月，而非法吸用化學合成麻
    醉藥品部分復經臺灣高等法院臺中分院以八十七年度上訴字第一七五七號改判處
    免刑確定，而前開竊盜、偽造文書、贓物三罪再經本院以八十七年度聲字第四一
    五六號裁定定應執行有期徒刑二年七月，又由臺灣高等法院臺中分院以八十七年
    度抗字第四五三號抗告駁回而確定，並於八十九年七月七日縮短刑期假釋付保護
    管束而出監，於九十年七月十二日保護管束期滿視為執行完畢等情，有臺灣高等
    法院被告全國前案紀錄表一份存卷可按，其於有期徒刑執行完畢後五年內再犯本
    件有期徒刑以上之三罪，均為累犯，應依刑法第四十七條規定，分別就攜帶兇器
    竊盜部分加重其刑，及就行使偽造車牌號碼二Ｌ─九六五六號特許證、行使偽造
    車牌號碼二Ｖ─○八一九號特許證部分各遞加重其刑。爰審酌被告平日素行不佳
    ，其前開所犯之行使偽造特許證罪，足生損害於監理機關對車牌管理之正確性、
    警察機關對道路交通安全之維護及原車主甲○○、戊○○，被告竊盜之動機與目
    的僅圖一己之私，而攜帶客觀上足對人生命、身體構成危險之板手、鐵管各一支
    ，對於社會治安所生危害之程度非輕，所竊得之財物價值，且犯罪後猶飾詞圖卸
    ，不具悔意，態度不佳等一切情狀，分別量處如主文所示之刑，並定其應執行之
    刑，以示懲儆。
三、至扣案之偽造之車牌號碼二Ｖ─○八一九號車牌二面，係被告所有，並為與共犯
    丁○○共犯本件偽造進而行使偽造特許證罪所用之物，爰依刑法第三十八條第一
    項第二款之規定均沒收之。而被告供行竊所用之板手、鐵管各一支，均未扣案，
    且依現存證據無法證明前開兇器仍然存在，為免將來執行上之困難，爰均不諭知
    沒收之宣告；另扣案之竊車工具一批，被告否認為其所有，亦查無其他積極證據
    足以證明係被告供犯本件竊盜所用或所得之物，又非屬違禁物，與刑法第三十八
    條第一項第一款至第三款所定之沒收要件不合，即無從諭知沒收之宣告，均末此
    敘明。
據上論斷，應依刑事訴訟法第二百九十九條第一項前段，刑法第二十八條、第五十六
條、第二百十六條、第二百十二條、第三百二十一條第三款、第四十七條、第五十一
條第五款、刑法第三十八條第一項第二款，罰金罰鍰提高標準條例第一條前段，判決
如主文。
本案經檢察官丙○○到庭執行職務。
中      華      民      國    九十三    年     十二     月     十五     日
                                臺灣臺中地方法院刑事第十三庭
                                        審判長法  官  許旭聖
                                              法  官  李秋娟
                                              法  官  陳可薇
右正本證明與原本無異。
如不服本判決，應於送達後十日內向本院提出上訴狀（須附繕本），上訴於
臺灣高等法院臺中分院。
                                              書記官
中      華      民      國    九十三    年     十二     月     十五     日
附錄論罪科刑法條
刑法第二百十二條
偽造、變造護照、旅券、免許證、特許證及關於品行、能力、服務或其他相類之證書
、介紹書，足以生損害於公眾或他人者，處一年以下有期徒刑、拘役或三百元以下罰
金。
刑法第二百一十六條
行使第二百十條至第二百十五條之文書者，依偽造、變造文書或登載不實事項或使登
載不實事項之規定處斷。
刑法第三百二十一條
犯竊盜罪而有左列情形之一者，處六月以上、五年以下有期徒刑：
一  於夜間侵入住宅或有人居住之建築物、船艦或隱匿其內而犯之者。
二  毀越門扇、牆垣或其他安全設備而犯之者。
三  攜帶兇器而犯之者。
四  結夥三人以上而犯之者。
五  乘火災、水災或其他災害之際而犯之者。
六  在車站或埠頭而犯之者。
前項之未遂犯罰之。
